# 出口转内销处罚的处理

提问人：柳寒秋 时间：2019-04-16 15:49:19
一企业以前年度出口业务于 2018 年被税局要求自查，并于 2019 年年初双方沟通并认可将原出口业务转内销补销项税（正式通知可能 6 月份出具，也可能不再出具）。请问各位老师，该事项如何处理。其补提销项税是冲减以前年度收入还是在 18 年作为资产负债表日后事项，作为营业外支出处理。

回答人：chenyiwei
该项补税很可能是表明前期对税法的理解和执行存在错误，应按照前期差错更正处理。如果影响重大的，应当追溯重述前期比较数据。